臺灣南投地方法院民事簡易裁定
110年度投簡字第373號
原      告  吳麗華  
被      告  李文達  
            李文輝  
            李儀雄  
上列當事人間請求遷讓房屋等事件，裁定如下：
    主  文
本件第一審訴訟標的價額核定為新臺幣1232萬8,008元。
原告應於本裁定送達翌日起5日內，補繳第一審裁判費新臺幣11
萬9,174元，逾期未補繳，即裁定駁回原告之訴。
    理  由
一、按提起民事訴訟，應依民事訴訟法第77條之13規定繳納裁判
    費，此為必須具備之程式；以一訴主張數項標的者，其價額
    合併計算之。又於簡易訴訟程序，原告之訴不合程式者，法
    院應以裁定駁回之，但其情形可以補正者，審判長應定期間
    命其補正（民事訴訟法第436條第2項、第249條第1項第6款
    、第77條之2第1項前段）。次按拆除地上物返還土地部分，
    其訴訟標的之價額，應以系爭土地起訴時之交易價額為準（
    最高法院107年度台抗字第174號裁定要旨參照）。同理，遷
    讓房屋部分，其訴訟標的之價額，應以系爭房屋起訴時之交
    易價額為準。
二、經查，本件原告訴之聲明第1項請求被告應將南投縣○○鎮○○
    段00000地號土地（下稱系爭土地）及其上門牌號碼南投縣○
    ○鎮○○路000○00號房屋（下稱系爭房屋）騰空遷讓返還原告
    。而系爭房屋於民國110年課稅現值為新臺幣（下同）12萬6
    ,500元、面積為700公尺，且原告主張系爭房屋返還部分扣
    除原告使用部分（即175平方公尺），是本件系爭房屋遭被
    告占有部分於起訴時之現值應為9萬4,875元（計算式：126,
    500×525/700=94,875）；又系爭土地於110年1月之公告現值
    為每平方公尺3,300元，面積4,407.01平方公尺，扣除系爭
    房屋所占用面積700平方公尺，系爭土地遭被告占有部分於
    起訴時之現值應為1223萬3,133元【計算式：(4,407.01-700
    ）×3,300＝12,233,133】，至聲明第2、3、4項請求被告各給
    付回溯5年之不當得利7萬5,645元，核其性質屬附帶請求，
    依民事訴訟法第77條之2第2項規定，不併算其價額。是本件
    訴訟標的價額核定為1232萬8,008元（計算式：12,233,133+
    94,875＝12,328,008），應徵第一審裁判費12萬504元，扣除
    原告於起訴時已繳1,330元後，尚應補繳第一審裁判費11萬9
    ,174元，爰限原告於本裁定送達翌日起5日內，補繳第一審
    裁判費11萬9,174元，倘逾期未補繳，即裁定駁回原告之訴
    。
三、依民事訴訟法第436條第2項、第249條第1項第6款，裁定如
    主文。　　
中　　華　　民　　國　　111 　年　　2 　　月　　23　　日
                  南投簡易庭  法  官  鄭煜霖
以上為正本係照原本作成。
如不服本裁定關於核定訴訟標的價額部分，應於裁定送達後10日
內向本院提出抗告狀，並繳納抗告費新臺幣1,000 元；其餘關於
命補繳裁判費部分，不得抗告。
中　　華　　民　　國　　111 　年　　2 　　月　　24　　日
      　　　　　　　　　　　　書記官  洪妍汝